---
title: "EDA Real State UK"
author: "Equipo"
date: "10/12/2019"
output: html_document
---

## Análisis exploratorio de datos de real state UK


#### Librerías

```{r warning=FALSE}
library(tidyverse)
library(ggplot2)
library(gridExtra)
library(grid)
```

Lectura de la base de datos de real state de UK.

```{r warning=FALSE}
realsuk <- read.csv("pp-2019-part1.csv", header = TRUE, sep = ",")
```

Conversión de los datos a formato *tibble*.

```{r warning=FALSE}
realsuk <- as_tibble(realsuk)
```

Primeras observaciones de la base de datos.

```{r warning=FALSE}
head(realsuk)
```

Resumen de los datos de Real state.

```{r warning=FALSE}
glimpse(realsuk)
```

```{r warning=FALSE}

```

Dispersión de los datos por precio de las viviendas

```{r warning=FALSE}
ggplot(realsuk, aes(x = date_of_transfer, y = price)) + 
  geom_point()
```

En las siguientes gráficas se muestra la dispersión del precio por cada una de las varibles categóricas que tiene 
la base de datos. 

Se pueden observar datos atípicos enen los precios. Estos datos modifican la visualización de los datos, posteriormente se tratarán.

```{r warning=FALSE}
box_1 <- ggplot(data = realsuk, mapping = aes(x = old_new , y = price)) +
  geom_boxplot()

box_2 <- ggplot(data = realsuk, mapping = aes(x = duration  , y = price)) +
  geom_boxplot()

box_3 <- ggplot(data = realsuk, mapping = aes(x = proper_type  , y = price)) +
  geom_boxplot()

grid.arrange(box_1, box_2, box_3, ncol = 3)
```

En la gráfica de inmuebles antiguos contra nuevos, se puede notar que hay una mayor dispersión en términos de precios.

En cuanto a la duración presentan simulitud en la dispersión del precio de la vivienda.

Finalmente, se observa que la variable *O* tiene mayor dispersión que las demás variables.


Pasando al histograma de los precios para conocer la distribución de estos, se puede apreciar una desviación que no
permite la correcta visualización de los datos. Esto se debe a la existencia de datos atípicos que arrastran la 
distribución. 

```{r warning=FALSE}
hist(realsuk$price, col = "lightseagreen", main = "Distribución de precios")
```


Para observar mejor este fenómeno se realizó un box plot y un histograma distinto que nos permite apreciar los datos
pequeños que no se pueden notar en la vista pasada.
```{r warning=FALSE}

ggplot() + geom_histogram(mapping = aes(realsuk$price), bins = 1000, fill = "lightseagreen")

boxplot(realsuk$price, main = "precio", boxwex = 0.5, col = "salmon") # Boxplot de los precios

boxplot(realsuk, main = "precio", boxwex = 0.5, col = "salmon") # Boxplot de todas las variables

```

A continuación, se identificarán y retirarán los outliers que alteran la información. 


```{r warning=FALSE}
outliers <- boxplot(realsuk$price, plot = FALSE)$out   # Identificación de los outliers dentro de la variable precio
precios_rs <- realsuk[-which(realsuk$price %in% outliers),] # Eliminación de las observaciones con outliers
boxplot(precios_rs)
boxplot(precios_rs$price)

```

En la gráfica de boxplot se aprecia mejor la indformación y distribución tanto para todas las variables como para los precios.

Finalmente, se realizan los histogramas para conocer la distribución del precio. 

```{r warning=FALSE}
hist(precios_rs$price, col = "lightseagreen", main = "Distribución de precios")
```

```{r warning=FALSE}
qplot(precios_rs$price, geom="histogram", fill = "salmon")

```

A contunuación, se realizará un análisis para conocer la situación de las variables categóricas de la base de datos
se realizarán gráficas para comparar referencias absolutas entre dichas variables.


```{r warning=FALSE}
barplot(table(precios_rs$old_new), col = c("salmon", "lightseagreen"),
        main = "Frecuencias absolutas\n de la variable \"old_new\"")
```

```{r warning=FALSE}
barplot(table(precios_rs$duration), col = c("salmon", "lightseagreen"),
        main = "Frecuencias absolutas\n de la variable \"duration\"")
```

```{r warning=FALSE}
barplot(table(precios_rs$proper_type), col = c("salmon", "lightseagreen", "olivedrab2", "lightslateblue", "aquamarine1"),
        main = "Frecuencias absolutas\n de la variable \"proper type\"")
```

```{r warning=FALSE}
barplot(table(precios_rs$county), col = c("salmon", "lightseagreen"),
        main = "Frecuencias absolutas\n de la variable \"county\"")

```

```{r warning=FALSE}


```

```{r warning=FALSE}


```

```{r warning=FALSE}


```
